【裁判字號】    89,上易,230
【裁判日期】    890229
【裁判案由】    竊盜
【裁判全文】
臺灣高等法院刑事判決                            八十九年度上易字第二三號
    上  訴  人
    即  被  告  甲○○
右上訴人因竊盜案件，不服臺灣宜蘭地方法院八十八年度易字第四二八號，中華民國
八十八年十二月八日第一審判決（起訴案號：臺灣宜蘭地方法院檢察署八十八年度偵
字第三四三四號）提起上訴，本院判決如左：
    主  文
上訴駁回。
    事  實
一、甲○○意圖為自己不法之所有，基於概括之犯意，先於民國八十八年八月上旬某
    日，趁向「永豐出租汽車」承租張連發所有之車號Ｑ二─０九００號自小客車之
    便，複製打造該自小客車鑰匙一把，於翌日將車返還，並於同月二十四日凌晨二
    時許，在臺北縣中和市○○路二一四號前，持上開複製鑰匙，竊取已交由乙○○
    使用之上開車號Ｑ二─０九００號自小客車得手，作為代步用；又於同月日晚上
    十一時許，在臺北縣土城市○○路，以置於前開竊得小客車上客觀上足對人之生
    命、身體安全具有危險性之兇器扳手一支，竊取丙○○所有停放在路邊之車號Ｐ
    六─二七０九號自小客車之車牌二面，改懸掛於上開竊得之Ｑ二─０九００號自
    小客車上；復於同月二十六日凌晨零時許，以前揭扳手，在宜蘭縣宜蘭市○○路
    東港橋下，竊取丁○○○所有車號ＩＱ─七四四九號自小客車車牌二面，將之放
    置於上開竊得之自小客車內，扳手予以丟棄。嗣於同年月二十六日凌晨一時三十
    分許，在宜蘭縣宜蘭市○○路三十四號前為警查獲，並扣得上開甲○○所有複製
    之鑰匙一把。
二、案經宜蘭縣警察局宜蘭分局移送臺灣宜蘭地方法院檢察署檢察官偵查起訴。
    理  由
一、訊據被告對於右開事實，坦承不諱，核與被害人乙○○、丙○○之夫張嘉純、丁
    ○○○等人於警訊時所供述失竊情節相符，並有贓物認領保管單三紙、車籍作業
    系統查詢認可資料二紙、車輛竊盜、車牌失竊資料個別查詢報表查詢車輛認可資
    料一紙在卷及扣案鑰匙一把可稽，被告犯行，堪以認定。
二、核被告竊取上開自小客車之行為，係犯刑法第三百二十條第一項之竊盜罪，以扳
    手竊取車牌之行為，係犯同法第三百二十一條第一項第三款之攜帶兇器竊盜罪。
    被告先後多次犯行，時間緊接，犯罪構成要件相同，顯係出於概括之犯意反覆為
    之，為連續犯，依法應從一重之攜帶兇器竊盜罪論，並加重其刑。
三、原審因以適用刑法第三百二十一條第一項第三款、第三十八條第一項第二款之規
    定，審酌被告少年曾有竊盜非行及其犯罪動機、手段、所生危害及犯罪後坦承，
    態度尚佳等一切情狀，量處有期徒刑七月，且以扣案之鑰匙一把係被告所有供犯
    罪所用之物，併為沒收之諭知。本院經核原審認事用法，並無不合，量刑亦稱允
    當。被告上訴意旨，仍執陳詞，指摘原判決認係攜帶兇器竊盜不當，為無理由，
    應予駁回。
據上論斷，應依刑事訴訟法第三百六十八條，判決如主文。
本案經檢察官沈明彥到庭執行職務。
中      華      民      國    八十九    年      二      月    二十九    日
                              臺灣高等法院刑事第二十二庭
                                  審判長法  官  童  有  德
                                        法  官  林  文  舟
                                        法  官  胡  方  新
右正本證明與原本無異。
不得上訴。
                                        書記官  秦  慧  榮
中      華      民      國    八十九    年      三      月      二      日
附錄：本判決論罪科刑法條全文
刑法第三百二十條
意圖為自己或第三人不法之所有，而竊取他人之動產者，為竊盜罪，處五年以下有期
徒刑、拘役或五百元以下罰金。
意圖為自己或第三人不法利益，而竊佔他人之不動產者，依前項之規定處斷。
前二項之未遂犯罰之。
刑法第三百二十一條
犯竊盜罪而有左列情形之一者，處六月以上五年以下有期徒刑：
一、於夜間侵入住宅或有人居住之建築物、船艦或隱匿其內而犯之者。
二、毀越門扇、牆垣或其他安全設備而犯之者。
三、攜帶兇器而犯之者。
四、結夥三人以上而犯之者。
五、乘火災、水災或其他災害之際而犯之者。
六、在車站或埠頭而犯之者。
前項之未遂犯罰之。


司法院資訊處製作；財團法人民間司法改革基金會備份。
